最  高  行  政  法  院  裁  定
                                     100年度裁字第1776號
上  訴  人  溫世君即博客來商務會館
被 上訴 人  新竹市政府
代  表  人  許明財
上列當事人間違反發展觀光條例事件，上訴人對於中華民國100
年4月28日臺北高等行政法院99年度訴字第2356號判決，提起上
訴，本院裁定如下：
    主  文
上訴駁回。
上訴審訴訟費用由上訴人負擔。
    理  由
一、按對於高等行政法院判決之上訴，非以其違背法令為理由，
    不得為之，行政訴訟法第242條定有明文。依同法第243條第
    1項規定，判決不適用法規或適用不當者，為違背法令；而
    判決有同條第2項所列各款情形之一者，為當然違背法令。
    是當事人對於高等行政法院判決上訴，如依行政訴訟法第24
    3條第1項規定，以高等行政法院判決有不適用法規或適用不
    當為理由時，其上訴狀或理由書應有具體之指摘，並揭示該
    法規之條項或其內容；若係成文法以外之法則，應揭示該法
    則之旨趣，倘為司法院解釋或本院之判例，則應揭示該判解
    之字號或其內容。如以行政訴訟法第243條第2項所列各款情
    形為理由時，其上訴狀或理由書，應揭示合於該條項各款之
    事實。上訴狀或理由書如未依此項方法表明者，即難認為已
    對高等行政法院判決之違背法令有具體之指摘，其上訴自難
    認為合法。
二、本件上訴人對於臺北高等行政法院判決上訴，主張：上訴人
    為被上訴人合法註冊之公司，營業項目為租賃服務，商業會
    館，由於商業會館僅提供與上訴人特約之公司行號持員工證
    或名片使用，並無涉及旅館經營範圍。且本案主管機關應為
    新竹市政府產業發展處工商科或新竹市政府工務處使用管理
    科，而非觀光局。另被上訴人錯誤引用發展觀光條例罰鍰標
    準，亦違反憲法第15條及第23條規定。民國99年5月11日原
    處分機關紀錄表上所記載66間旅館根本就是錯誤。上訴人員
    工基層人員懼於來人勢洶，始於該紀錄表簽名，僅表示收到
    複本，並不表示認同文件所載間數等語，雖以該判決違背法
    令為由。惟核其上訴理由，係就原審取捨證據、認定事實之
    職權行使，指摘其為不當，並就原審已論斷者不採之見解，
    續予爭執，泛言其論斷違誤，而非具體說明其有何不適用法
    規或適用法規不當之情形，並揭示該法規之條項或其內容，
    及合於行政訴訟法第243條第2項所列各款之事實，難認對該
    判決之如何違背法令已有具體之指摘。依首開規定及說明，
    應認其上訴為不合法。
三、據上論結，本件上訴為不合法。依行政訴訟法第249條第1項
    前段、第104條、民事訴訟法第95條、第78條，裁定如主文
    。
中    華    民    國    100   年    7     月    21    日
                    最高行政法院第四庭
                        審判長法官  吳  明  鴻
                              法官  林  茂  權
                              法官  侯  東  昇
                              法官  黃  秋  鴻
                              法官  陳  國  成

以  上  正  本  證  明  與  原  本  無  異
中    華    民    國    100   年    7     月    21    日
                              書記官  王  史  民